【裁判字號】    97,台上,3765
【裁判日期】    970814
【裁判案由】    違反槍砲彈藥刀械管制條例
【裁判全文】
最高法院刑事判決            九十七年度台上字第三七六五號
上  訴  人  台灣高等法院台中分院檢察署檢察官
上  訴  人
即  被  告  甲 ○ ○
輔  佐  人  乙○○○
上列上訴人等因被告違反槍砲彈藥刀械管制條例案件，不服台灣
高等法院台中分院中華民國九十七年五月七日第二審判決（九十
六年度上訴字第二五０五號，起訴案號：台灣苗栗地方法院檢察
署九十六年度偵字第一五０九號），提起上訴，本院判決如下：
    主  文
上訴駁回。
    理  由
按刑事訴訟法第三百七十七條規定，上訴於第三審法院，非以判
決違背法令為理由，不得為之。是提起第三審上訴，應以原判決
違背法令為理由，係屬法定要件。如果上訴理由書狀並未依據卷
內訴訟資料，具體指摘原判決不適用何種法則或如何適用不當，
或所指摘原判決違法情事，顯與法律規定得為第三審上訴理由之
違法情形，不相適合時，均應認其上訴為違背法律上之程式，予
以駁回。本件檢察官上訴意旨略稱：原判決認上訴人即被告甲○
○（下稱被告）本件所為，部分係連續犯槍砲彈藥刀械管制條例
第八條第一項、第五項之未經許可製造可發射子彈具有殺傷力之
改造槍枝既、未遂罪，二罪顯係基於概括犯意所為，為連續犯，
應論以連續未經許可製造可發射子彈具有殺傷力之改造槍枝既遂
一罪，並加重其刑，但該罪之法定本刑為無期徒刑或五年以上有
期徒刑，併科新台幣一千萬元以下罰金，而無期徒刑不得加重，
為刑法第六十五條第一項所明定，原判決於加重其刑時，未將無
期徒刑部分除外，而併予加重，自有適用法則不當之違誤。另被
告上訴意旨則略稱：(一)、證人林木生於檢察官偵查中雖陳稱本件
警方查獲之改造槍、彈所用工具，並非其所放置，其亦未曾到過
該工具放置地點，工具中之電鑽機、砂輪機係其以前所使用等語
，但其既表示未曾到過上開工具放置之地點，又如何能肯定曾用
過該電鑽機、砂輪機，原審未再傳喚林木生予以確認，自嫌調查
未盡。(二)、原判決雖認定被告在苗栗縣西湖鄉金獅村九鄰茶亭一
號之老家改造槍、彈，但被告並無在該處改造槍、彈之行為，原
審未詳予調查，在無證據之情況下，遽行認定，亦有證據上理由
矛盾之違法。(三)、警員劉定宏於原審已到庭證陳被告於為警查獲
時，即已否認有改造槍、彈之犯行，故被告所辯其於警詢時原已
否認本件犯行，嗣為求獲得交保，始佯予承認乙節，應可採憑，
原判決不予採信，難認適法各云云。
惟查：原判決綜合全案卷證資料，本於事實審法院職權之推理作
用，認定被告確有其事實欄所載之犯行，因而撤銷第一審不當之
科刑判決，依想像競合犯從一重改判論處被告連續未經許可，製
造可發射子彈具有殺傷力之改造槍枝罪刑（量處有期徒刑七年）
，已詳細說明其採證認事之理由，所為論斷，亦俱有卷證資料可
資覆按。對被告諉稱其於警詢及偵查中為求獲得交保，始承認有
改造槍、彈犯行云云，如何之不足採信，亦已依據卷內資料詳加
說明及指駁。上訴意旨對原審之論斷，究有何違背經驗法則或論
理法則等違法情形，並未依據卷內資料為具體之指摘。被告上訴
意旨(三)仍執陳詞，以其係為獲交保，始承認本件犯行云云，據以
指摘原判決未採信其上開辯解為違背法令，係以自己主觀之意見
，對原審採證認事之適法職權行使，並已於判決內說明之事項，
漫事指摘，復為單純之事實上爭辯，依首開說明，自非適法之第
三審上訴理由。且按：(一)、無期徒刑不得加重，為刑法第六十五
條第一項所明定。而被告所犯前開槍砲彈藥刀械管制條例第八條
第一項之罪，其法定刑為無期徒刑或五年以上有期徒刑，併科新
台幣一千萬元以下罰金。原判決依修正前刑法連續犯之規定，加
重其刑，理由內未載明無期徒刑部分除外，固有疏漏，但其既僅
判處被告有期徒刑七年，併科罰金新台幣十五萬元，顯然於判決
無影響，且該項疏漏非不得以裁定更正，依刑事訴訟法第三百八
十條規定，自不能執為提起第三審上訴之適法理由。(二)、依卷內
資料，檢察官於偵查中已傳喚被告之父林木生到場作證，並提示
卷附扣案之電鑽機、砂輪機照片供林木生指認後，林木生始明確
證陳該電鑽機、砂輪機係其以前經營修車行所使用之工具，被告
亦對林木生前開供述，表示並無意見，原審乃認林木生前開所述
之事實已臻明瞭，無再傳喚林木生到場，以為無益調查之必要，
按之刑事訴訟法第一百六十三條之二第二項第三款之規定，即不
得遽指有被告上訴意旨(一)所指調查未盡之違法。(三)、原判決依憑
被告已迭於警詢、偵查及第一審法院受理羈押調查時坦陳其係在
苗栗縣西湖鄉金獅村九鄰茶亭一號老家改造本件槍、彈之供述，
證人劉定宏之證詞，扣案之改造槍、彈、工具等證物，及被告仍
設籍於西湖鄉金獅村上址，據認被告前開自白與事實相符，可資
為認定本件犯行之依據；又警員劉定宏於原審雖證陳被告於甫經
查獲時，曾否認有改造槍、彈之犯行，但亦陳稱被告嗣與警方溝
通後，即已坦承犯行並表示有錯，原判決因之對被告為求交保而
佯承犯行之辯詞，不予採信。所為論述經核與經驗法則或論理法
則尚無違背，並無被告上訴意旨(二)、(三)所指之違法。綜上所述，
本件檢察官及被告之上訴意旨所指，均與法律規定得為第三審上
訴理由之違法情形不相適合，其等之上訴違背法律上之程式，應
予駁回。
據上論結，應依刑事訴訟法第三百九十五條前段，判決如主文。
中    華    民    國  九十七  年    八    月   十四   日
                      最高法院刑事第七庭
                          審判長法官  謝  俊  雄
                                法官  陳  世  雄
                                法官  魏  新  和
                                法官  吳  信  銘
                                法官  徐  文  亮
      本件正本證明與原本無異
                                      書  記  官
中    華    民    國  九十七  年    八    月   十九   日
                                                      K


司法院資訊處製作；財團法人民間司法改革基金會備份。
